臺灣臺北地方法院行政訴訟判決　
111年度交字第126號
原      告  韓健明  

被      告  臺北市交通事件裁決所

代  表  人  蘇福智  
上列當事人間交通裁決事件，原告不服被告民國111年1月14日北
市裁催字第00-000000000號裁決，提起行政訴訟，本院判決如下
：
    主  文
原告之訴駁回。
訴訟費用新臺幣參佰元由原告負擔。　　
    事實及理由
壹、程序部分
　　本件屬交通裁決事件，爰依行政訴訟法第237條之7規定，不
    經言詞辯論，逕為判決。
貳、實體部分　　
一、事實概要：
　　原告前於民國109年8月2日因違反道路交通管理處罰條例（
    下稱道交條例）第63條第3項規定「在6個月內，駕照違規記
    點共達6點以上者」，被告依道交條例第24條第1項第5款規
    定，於109年11月16日以北市裁罰字第00-0000A8971號裁決
    ，裁處原告應吊扣駕駛執照一個月，並應接受道路交通安全
    講習（下稱道安講習），因原告未依規定接受道安講習，經
    交通部公路總局臺北市區監理所（下稱舉發機關），依道交
    條例第24條第3項前段規定，舉發原告有第000000000號交通
    違規。嗣被告於111年1月14日以原告於110年3月29日有「汽
    車駕駛人無正當理由不依規定接受道路交通安全講習」之違
    規事實，依道交條例第24條第3項，以北市裁催字第00-0000
    00000號（下稱原處分）對原告裁處罰鍰新臺幣（下同）1,8
    00元，並應參加道路交通安全講習，原處分於111年1月20日
    對原告送達。原告不服，於111年2月18日向本院提起行政訴
    訟。
二、原告起訴主張：
　　臺北市區監理所109年12月31日知道安講習通知單通知原告
    應於110年3月29日參加該講習。原告於講習前1周致電該所
    請假，該所職員請原告等候通知信函。原告於110年8月16日
    完成該講習，並於111年1月22日收受本案裁決書處分，原告
    聯繫臺北市區監理所職員董先生稱，原告沒有書面請假，道
    安教室職員未告知正瘸流程，並未安排一個月內補課日期，
    致原告超過補課時間受罰等情，並聲明：原處分撤銷。
三、被告則以：
　　原告對講習通知單、舉發通知單之送達及依處罰條例第24條
    規定應接受道安講習處分並不爭執，係爭執原告以電話通知
    舉發機關欲安排講習改期一事，案查舉發機關講習通知單背
    面注意事項印製有「…3.應接受講習人員若於指定講習日期
    無法到訓，可於該日期前或後一個月本所開課日期間補訓（
    不須檢附證明）；因病、服役、服刑、出國、受保安感訓處
    分、動員召（徵）集無法如期參加講習時，應於指定講習日
    期前，檢附有關證件（如軍人身分證明、出國機票護照等影
    本）以書面向本所申請延期補訓。」且原告起訴狀自承僅以
    電話申請改期，是以本案舉發並無違誤；另有關原告與舉發
    機關董培恩溝通疑義一節，因本案道安講習通知單已明示申
    請改期之要件，故而並不影響本案之裁處，倘貴庭認有調查
    需要，建請傳喚舉發機關人員董培恩到庭作證說明。綜上，
    被告依處罰條例第24條第3項規定，裁處罰鍰新臺幣1,800元
    整，及參加道路交通安全講習(原告已完成該講習)，並無違
    法之情事等語置辯，並聲明：原告之訴駁回。
四、本院之判斷：
㈠、按道安講習辦法第5條第1項第8款規定：「汽車駕駛人有下列
    情形之一者，應施以定期講習：八、依本條例第63條第3項
    前段規定經吊扣駕駛執照。」。次按道交條例第24條第1項
    第5款規定：「汽車駕駛人，有下列情形之一者，應接受道
    路交通安全講習：五、依第63條第3項前段規定受吊扣駕駛
    執照處分。」；第24條第3項規定：「汽車駕駛人有第1項各
    款、第2項情形之一或本條例其他條款明定應接受道路交通
    安全講習者，無正當理由，不依規定接受道路交通安全講習
    者，處新臺幣1,800元罰鍰。經再通知依限參加講習，逾期6
    個月以上仍不參加者，吊扣其駕駛執照6個月。」。
㈡、經查，被告前依道交條例第24條第1項第5款規定，於109年11
    月16日以北市裁罰字第00-0000A8971號裁決，裁處原告應吊
    扣駕駛執照一個月，並應接受道路交通安全講習（下稱道安
    講習），又經舉發機關通知原告應於110年3月29日前參加道
    安講習，道安獎講習通知單並於110年1月8日送達原告，惟
    原告未依限參加道安講習，被告遂於111年1月14日以原告於
    110年3月29日有「汽車駕駛人無正當理由不依規定接受道路
    交通安全講習」之違規事實，依道交條例第24條第3項，以
    原處分對原告裁處罰鍰1,800元，並應參加道路交通安全講
    習等情，此有被告北市裁罰字第00-0000A8971號裁決（本院
    卷第49頁）、舉發機關111年3月22日北市監駕字第11100423
    03號函（本院卷第59-61頁）、道安講習通知單送達證書（
    本院卷第63頁）、原處分（本院卷第53頁）在卷可稽，核堪
    採認真實。
㈢、原告雖主張，原告於講習前1周致電該所請假，該所職員請原
    告等候通知信函云云。惟查，道安講習通知單背面注意事項
    印製有「…3.應接受講習人員若於指定講習日期無法到訓，
    可於該日期前或後一個月本所開課日期間補訓（不須檢附證
    明）；因病、服役、服刑、出國、受保安感訓處分、動員召
    （徵）集無法如期參加講習時，應於指定講習日期前，檢附
    有關證件（如軍人身分證明、出國機票護照等影本）以書面
    向本所申請延期補訓。」（見本院卷第71頁），查原告未以
    書面方式向舉發機關申請延期補訓，僅以致電舉發機關方式
    告知請假，尚難認原告已合乎請假程序，其仍屬未依限參加
    道安講習，確有未依規定參加道安講習之違規行為無訛，原
    告上開主張，尚不足採為撤銷原處分之理由。
五、綜上所述，原告於110年3月29日有「汽車駕駛人無正當理由
    不依規定接受道路交通安全講習」之違規事實，事證明確，
    經被告於111年1月14日依道交條例第24條第3項，以原處分
    裁處原告罰鍰1,800元，並應參加道路交通安全講習，核無
    違誤。原告訴請撤銷原處分，為無理由，應予駁回。
六、本案判決基礎已臻明確，兩造其餘攻擊防禦方法及訴訟資料
    ，經本院審核後，認與判決結果不生影響，且無調查之必要
    ，爰不一一論述及調查，併此敘明。
七、第一審裁判費為300元，依法應由敗訴之原告負擔，且係原
    告於起訴時繳納，爰確定第一審訴訟費用如主文第2項所示
    。
八、結論：原告之訴為無理由，依行政訴訟法第98條第1項前段
    、第237條之8第1項，判決如主文。
中　　華　　民　　國　　111 　年　　5 　　月　　13　　日
                  行政訴訟庭　法　官　張瑜鳳
上為正本係照原本作成。
如不服本判決，應於送達後20日內，向本院提出上訴狀並表明上
訴理由（原判決所違背之法令及其具體內容或依訴訟資料可認為
原判決有違背法令之具體事實)，其未載明上訴理由者，應於提
出上訴後 20 日內向本院補提理由書（上訴狀及上訴理由書均須
按他造人數附繕本，如未按期補提上訴理由書，則逕予駁回上訴
），並應繳納上訴裁判費新臺幣 750 元。　　　　　　　　
中　　華　　民　　國　　111 　年　　5 　　月　　13　　日
                              書記官　林劭威